最高法院刑事判決　　　　　　九十四年度台上字第三六四一號
　　上　訴　人　甲○○
　　　　　　　　　　　　義路1.
上列上訴人因違反槍砲彈藥刀械管制條例等罪案件，不服台灣高
等法院中華民國九十四年五月三日第二審判決（九十四年度上訴
字第八一九號，起訴案號：台灣桃園地方法院檢察署九十三年度
偵字第六○五六號），提起上訴，本院判決如下：
    主  文
上訴駁回。
    理  由
一、違反槍砲彈藥刀械管制條例部分：
按刑事訴訟法第三百七十七條規定，上訴於第三審法院，非以判
決違背法令為理由，不得為之。是提起第三審上訴，應以原判決
違背法令為理由，係屬法定要件。如果上訴理由狀並未依據卷內
訴訟資料，具體指摘原判決不適用何種法則或如何適用不當，或
所指摘原判決之違法情事，顯與法律規定得為第三審上訴理由之
違法情形，不相適合時，均應認其上訴為違背法律上之程式，予
以駁回。本件原判決撤銷第一審不當之判決，改判論處上訴人甲
○○未經許可，製造槍枝之主要組成零件罪刑，已詳敘所憑之證
據及認定之理由，並對上訴人所辯各節，如何不足採信，均已依
據卷內資料，詳予指駁，從形式上觀察，並無任何違背法令之處
。而刑法第六十二條規定，對於未發覺之罪自首而受裁判者，減
輕其刑。此所謂「發覺」，並非以有偵查犯罪權責之機關或人員
確知其人犯罪無誤為必要；如有確切之根據因而對犯人發生合理
之懷疑，即足當之。本件係員警查獲證人吳家陽強盜案件，吳家
陽供稱上訴人持有槍枝，可能會去查獲地點作槍枝的改造及槍管
的貫通，且查獲地點經事前勘查，確係車床工廠，員警乃於當地
埋伏而查獲上訴人等情，業據證人即查獲本案之偵查員陳正育於
第一審審理時結證明確。是本件有偵查犯罪權責之偵查員陳正育
，於查獲前已有確切之根據，對於上訴人涉有製造槍枝之主要組
成零件犯行，產生合理之懷疑，始在查獲地點埋伏而查獲上訴人
，上訴人雖於被查獲後，主動告知扣案之槍管置於機車置物箱內
，仍屬自白，而非自首，原判決已於理由內詳予說明，經核並無
不合。又原判決於量刑時，已審酌上訴人素行不佳、又製造槍枝
主要組成零件，影響社會治安甚鉅，惟犯罪後坦承犯行，態度良
好等一切情狀，在法定刑內科處其刑，自無違法可言。上訴意旨
，徒憑己見，對於原審認事用法及量刑職權之適法行使，任意指
摘，自非適法之第三審上訴理由，其上訴違背法律上之程式，應
予駁回。
二、侵占遺失物及行使變造駕駛執照罪部分：
按刑事訴訟法第三百七十六條所列各罪之案件，經第二審判決者
，不得上訴於第三審法院，法有明文。本件上訴人另犯侵占遺失
物及行使變造駕駛執照罪，經原審係依刑法第三百三十七條、第
二百十六條、第二百十二條論處罪刑，核均屬刑事訴訟法第三百
七十六條第一款之案件。依首開說明，既經第二審判決，自不得
上訴於第三審法院，上訴人猶復提起上訴，顯為法所不許。
據上論結，應依刑事訴訟法第三百九十五條前段，判決如主文。
中　　華　　民　　國　九十四　年　　七　　月　　七　　日
                      最高法院刑事第四庭
                          審判長法官  謝　家　鶴
                                法官  洪　文　章
                                法官  花　滿　堂
                                法官  陳　世　淙
                                法官  洪　佳　濱
      本件正本證明與原本無異
                                      書  記  官
中　　華　　民　　國　九十四　年　　七　　月　 二十 　日
                                                  Ａ
